【裁判字號】    97,聲減,1964
【裁判日期】    970516
【裁判案由】    聲請減刑及定應執行刑
【裁判全文】
臺灣高雄地方法院刑事裁定            97年度聲減字第1964號
聲  請  人  臺灣高雄地方法院檢察署檢察官
受  刑  人  甲○○
                    （現於臺灣高雄第二監獄執行中）
上列受刑人因如附表1 、2 所示之12案件，已經判決罪刑確定，
聲請人聲請減刑及定其應執行之刑（96年度聲減字第3815號），
本院裁定如下：
    主  文
甲○○所犯如附表一所示之捌罪，均減刑詳如附表一所載，應執
行有期徒刑壹年拾月，如易科罰金，以銀元參佰元即新臺幣玖佰
元折算壹日；如附表二所示之肆罪，均減刑詳如附表二所載，應
執行有期徒刑拾月，如易科罰金，以銀元參佰元即新臺幣玖佰元
折算壹日。
    理  由
一、查受刑人甲○○於附表1 、2 所示日期犯如附表1 、2 所示
    之12罪，經判處如附表1 、2 所列之刑確定在案，茲檢察官
    以其犯罪時間，均在中華民國96年4 月24日以前，所犯如附
    表1 、2 所示12罪，悉合於減刑條件，聲請予以減刑，並分
    別就附表1 所示之罪及附表2 所示之罪定其應執行之刑及諭
    知易科罰金之折算標準。
二、經核尚無不合，應予准許。又受刑人於裁判確定前犯如附表
    1 所示之8 罪（其中附表1 編號2 、5 為95年7 月1 日前所
    犯，編號1 、3 、4 、6 、7 、8 為95年7 月1 日後所犯）
    ，而刑法第51條業於94年1 月7 日修正公布，並於95年7 月
    1 日施行，修正前刑法第51條第5 款規定：「數罪併罰，分
    別宣告其罪之刑，依左列各款定其應執行者：．．．五、宣
    告多數有期徒刑者，於各刑中之最長期以上，各刑合併之刑
    期以下，定其刑期。但不得逾20年」，修正後刑法第51條第
    5 款規定：「數罪併罰，分別宣告其罪之刑，依下列各款定
    其應執行者：．．．五、宣告多數有期徒刑者，於各刑中之
    最長期以上，各刑合併之刑期以下，定其刑期。但不得逾30
    年」，比較修正前後之上開規定，以95年7 月1 日修正施行
    前之規定，較有利於受刑人。又受刑人就附表1 編號2 、5
    部分，於行為時之刑法第41條第1 項前段、第2 項規定：「
    犯最重本刑為5 年以下有期徒刑以下之刑之罪，而受6 個月
    以下有期徒刑或拘役之宣告，因身體、教育、職業、家庭之
    關係或其他正當事由，執行顯有困難者，得以1 元以上3 元
    以下折算一日，易科罰金；併合處罰之數罪，均有前項情形
    ，其應執行之刑逾6 月者，亦同」。另行為時之易科罰金折
    算標準，修正前罰金罰鍰提高標準條例第2 條前段（現已刪
    除）規定，就其原定數額提高為100 倍折算1 日，則本件受
    刑人就附表1 編號2 、5 行為時之易科罰金折算標準，係以
    銀元300 元即新臺幣900 元折算為1 日。惟95年7 月1 日修
    正施行後之刑法第41條第1 項前段、第2 項則規定：「犯最
    重本刑為5 年以下有期徒刑以下之刑之罪，而受6 個月以下
    有期徒刑或拘役之宣告者，得以新臺幣1 千元、2 千元或3
    千元折算1 日，易科罰金；前項規定於數罪併罰，其應執行
    之刑未逾6 月者，亦適用之」，比較修正前後之上開規定，
    就附表1 編號2 、5 部分，以95年7 月1 日修正施行前之易
    科罰金規定，較有利於受刑人，自應依刑法第2 條第1 項前
    段，適用行為時即修正前之刑法第41條第1 項前段規定諭知
    易科罰金之折算標準（以銀元300 元即新臺幣900 元折算 1
    日）。至附表1 編號1 、3 、4 、6 、7 、8 部分，行為後
    法律未變更，逕適用裁判時即修正後刑法第41條第1 項前段
    規定，除就如附表1 編號1 所示之竊盜罪所處之刑，諭知如
    易科罰金以新臺幣2,000 元折算1 日外，就如附表1 編號 3
    、4 、6 、7 、8 所示之刑，均諭知如易科罰金以新臺幣1,
    000 元折算1 日。另按於刑法修正施行前犯併合處罰數罪中
    之1 罪，且該數罪均符合第41條第1 項得易科罰金之規定者
    ，適用90年1 月4 日修正之刑法第41條第2 項規定（刑法施
    行法第3 條之1 第3 項參照）。又數罪併罰有2 以上裁判，
    其易刑折算標準不同，均已確定，減刑後合併定執行刑時，
    其易刑之折算標準，依刑法第2 條第1 項但書意旨，擇最有
    利於受刑人之折算標準定之（法院辦理96年減刑案件應行注
    意事項第33條）。是本件受刑人於95年7 月1 日刑法修正施
    行前犯附表1 編號2、5之罪，另於刑法修正施行後犯附表 1
    編號1 、3 、4 、6 、7 、8 之罪，且該數罪均符合刑法第
    41條第1 項得易科罰金之規定者，於分別諭知易科罰金之折
    算標準後，再適用修正前刑法第51條第5 款規定，定其應執
    行之刑，及適用修正前之刑法第41條第1 項前段、第2 項，
    諭知如易科罰金以新臺幣900 元折算1 日，併此敘明。
三、爰依中華民國96年罪犯減刑條例第2 條第1 項第3 款、第 8
    條第1 項、第9 條、第10條第1 項、第2 項，刑法第2 條第
    1 項前段、第41條第1 項前段（修正前及現行）、第2 項（
    修正前）、第51條第5 款（修正前），刑法施行法第1 條之
    1 ，罰金罰鍰提高標準條例第2 條，現行法規所定貨幣單位
    折算新臺幣條例第2 條，裁定如主文。
中    華    民    國    97    年    5     月    16    日
                  鳳山刑事第一庭  法  官  陳盈吉
以上正本證明與原本無異。
如不服本裁定，應於送達後5日內，向本院提出抗告狀。
中    華    民    國    97    年    5     月    16    日
                                   書記官 陳展榮


司法院資訊處製作；財團法人民間司法改革基金會備份。
